臺灣高等法院高雄分院刑事判決　　　 100年度交上易字第96號
上　訴　人
即　被　告　何嘉維
選任辯護人　鍾治漢律師
上列上訴人因公共危險案件，不服臺灣屏東地方法院100 年度交
易字第74號中華民國100 年5 月3 日第一審判決（起訴案號：臺
灣屏東地方法院檢察署100 年度偵字第886 號），提起上訴，本
院依簡式審判程序，判決如下：
     主  文
上訴駁回。
    事實及理由
一、本案經本院審理結果，認第一審判決認事用法及量刑均無不
    當，應予維持，並引用第一審判決書記載之事實、證據及理
    由（如附件）。
二、被告何嘉維上訴意旨稱：被告自98年間因酒後駕車遭判處有
    期徒刑5 月後，即很少飲酒，但被告因思念亡妻之情有增無
    減，加上失業家境清寒，上有年邁雙親，下有10歲稚子，都
    要靠被告照顧，想到這些，前途茫茫，苦悶不已，在家來回
    走動，見廚房有大半瓶料理用米酒，就取來飲用，試圖解愁
    。早餐後，看電視到10時30分左右，父親來電說有要事，需
    被告支援，當時被告也想到喝過酒，但又一想，已經過了5
    個多小時，且身體狀況良好，就起身前往支援，順便上菜市
    場買小白菜，走出市場不遠，就被警察帶走。被告是家中獨
    子，甫在高雄找到工作，正慶幸一家4 口今後不致受凍挨餓
    ，但若因本案入監執行，則父母及稚子何以維生等語。另辯
    護人辯護意旨稱：被告案後迭經坦承不諱，悔恨不已，具見
    態度良好，此次並未酒後駕車肇事致他人死傷，是其惡性尚
    非重大。被告因憶及婚姻坎坷，思念亡妻，加之失業，家境
    清寒，上有年邁父親，下有10歲稚子，賴被告奉（供）養，
    前途茫茫，苦悶不已，遂於清晨6 時許在自宅飲用家用米酒
    一瓶以消愁，未料同日上午10時30分許，接獲其母電話，情
    非得已，遂騎機車前去支援幫忙，而遭警攔檢查獲。被告已
    於案後之99年12月30日進入高雄汽車客運股份有限公司服務
    ，現任職駕駛，有固定職業、收入，懇祈鈞院撤銷原判而惠
    賜得易科罰金之判決，以示矜恤德意，庶符策勵自新之旨並
    杜短期自由刑之流弊，更俾免被告家人之生活，不致頓失憑
    藉而陷困頓等語。
三、惟按，法官於有罪判決中，究應如何量處罪刑，為實體法賦
    予審理法官裁量之刑罰權事項，法官行使此項裁量權，自得
    依據個案情節，參諸刑法第57條所定各款犯罪情狀之規定，
    於該法定刑度範圍內，基於合義務性之裁量，量處被告罪刑
    ，此量刑之裁量權，固屬於憲法所保障法官獨立審判之核心
    ，惟法院行使此項裁量權，亦非得以任意或自由為之，仍應
    受一般法律原理原則之拘束，即仍須符合法律授權之目的、
    法律秩序之理念、國民法律感情及一般合法有效之慣例等規
    範，尤其應遵守比例原則及平等原則之意旨，否則即可能構
    成裁量濫用之違法。亦即法院量刑如非有裁量逾越或裁量濫
    用之違法情事，尚不得擅加指摘其違法或不當。經查，原審
    判決就量刑部分已說明：「審酌被告前已因酒後駕車案件，
    經法院多次論罪科刑，先後判處罰金刑、有期徒刑2 月、有
    期徒刑5 月，有上開前案紀錄表在卷可佐，竟仍然不思悔改
    ，繼續再犯本件酒後駕車之公共危險案件，而為警查獲，顯
    然藐視法令，難認前開刑事程序已足惕勵其矯正自身非行，
    而本次於呼氣酒精濃度已高達每公升1.10毫克之狀態下，猶
    騎乘機車，對往來之人車具有高度危險性，是其於騎乘機車
    上路之際，顯然漠視、輕忽他人之生命、財產安全，惡性實
    屬非輕，然此次幸未因酒後駕車肇事致他人死傷，犯後復坦
    承犯行，態度非惡等一切情狀，量處如主文所示之刑。」等
    語，亦即原審已依刑法第57條各款規定而為量刑，且其量刑
    又無何違誤之處，亦即原審量刑並無裁量逾越或裁量濫用之
    違法情事，則被告以上開情詞提起上訴，指摘原審判決量刑
    不當，辯護人以上開情詞為被告辯護，均無足採，因認被告
    上訴，為無理由，應予駁回。
四、據上論斷，應依刑事訴訟法第368 條、第273 條之1 第1 項
    、第373 條，判決如主文。
本案經檢察官張其主到庭執行職務。
中    華    民    國   100    年    9     月    26    日
                刑事第二庭  審判長法  官  林正雄
                                  法  官  黃壽燕
                                  法  官  邱明弘
以上正本證明與原本無異。
不得上訴。
中    華    民    國   100    年    9     月    26    日
                                  書記官  林明威
附錄論罪法條：
中華民國刑法第185 條之3
服用毒品、麻醉藥品、酒類或其他相類之物，不能安全駕駛動力
交通工具而駕駛者，處1 年以下有期徒刑、拘役或科或併科15萬
元以下罰金。
附件：